【裁判字號】    89,易,2891
【裁判日期】    890731
【裁判案由】    毒品危害防制條例
【裁判全文】
臺灣高雄地方法院刑事判決                        八十九年度易字第二八九一號
    公  訴  人  臺灣高雄地方法院檢察署檢察官
    被      告  甲○○
右列被告因違反毒品危害防制條例案件，茲經檢察官提起公訴（八十九年度偵字第六
一０九號），本院判決如左：
    主  文
甲○○連續施用第二級毒品，累犯，處有期徒刑陸月，如易科罰金，以佰元折算壹
日。
扣案之第二級毒品安非他命（毛重零點公克）沒收銷燬之。
    事  實
一、甲○○於毒品危害防制條例施行前之民國八十三、八十四年間，曾因違反麻醉藥
    品管理條例案件（非法施用毒品罪），分別均經本院判處有期徒刑三月，並已於
    八十四年四月十八日、八十七年二月二十六日易科罰金執行完畢。其於毒品危害
    防制條例施行後之八十七年間，再因施用毒品案件，經台灣高雄地方法院檢察署
    檢察官聲請本院以八十七年度毒聲字第二五０八號裁定送觀察、勒戒後，認無繼
    續施用毒品之傾向，業經臺灣高雄地方法院檢察署檢察官於八十七年十月二十九
    日以八十七年度偵字第一三三四八號不起訴處分確定在案。詎其明知安非他命業
    經公告列為毒品危害防制條例第二條第二項第二款之第二級毒品，不得非法持有
    、施用，竟猶不知悔改，仍基於施用第二級毒品安非他命之概括犯意，於八十八
    年二月二十四日及二十五日，連續在其位於高雄縣鳳山市○○路一０八巷十七號
    住處，將安非他命置於玻璃球吸食器內，下以火燒烤後吸食其霧化氣體之方式，
    非法施用安非他命二次。嗣於八十八年二月二十五日二十一時四十分許，在高雄
    縣鳳山市○○路三八巷二號為警查獲，並自其右腳襪子內扣得所有之第二級毒品
    安非他命（毛重零點公克）。經台灣高雄地方法院檢察署檢察官聲請本院以八
    十八年度毒聲字第一六三一號裁定送觀察、勒戒後，認有繼續施用毒品之傾向。
二、案經高雄縣警察局鳳山分局報請臺灣高雄地方法院檢察署檢察官偵查起訴。
    理  由
一、右揭事實，業據被告於警、偵訊及本院審理時，坦承不諱，且有扣案之第二級毒
    品安非他可佐，而被告經警查獲後所採集之尿液，送請高雄縣衛生局檢驗結果，
    檢出甲基安非他命陽性反應，亦有該局八十八年三月十一日八八煙檢字第八七三
    號煙毒尿液檢驗成績書一紙附卷可稽，被告自白應與事實相符，堪以採信，其二
    次非法施用第二級毒品犯行，洵堪認定。又被告前於八十七年間，因施用毒品案
    件，經台灣高雄地方法院檢察署檢察官聲請本院以八十七年度毒聲字第二五０八
    號裁定送觀察、勒戒後，認無繼續施用毒品之傾向，業經臺灣高雄地方法院檢察
    署檢察官於八十七年十月二十九日以八十七年度偵字第一三三四八號不起訴處分
    確定在案等事實，有台灣高等法院被告全國前案記錄表、臺灣高雄地方法院檢察
    署刑案資料查註記錄表、本院被告院內索引卡紀錄表各一份在卷可稽。其於五年
    內再犯本件毒品危害防制條例第十條第二項之罪，再經本院以八十八年度毒聲字
    第一六三一號裁定送觀察、勒戒後，認有繼續施用毒品之傾向，亦上開裁定及台
    灣高雄看守所附設勒戒處所八十八年三月八日高所正戒勒字第一０八九號函附證
    明書一紙在卷可憑，故被告五年內再犯施用第二級毒品安非他命犯行，事證明確
    ，依應法論科。
二、查安非他命係毒品危害防制條例第二條第二項所稱之第二級毒品，不得持有、施
    用。次按毒品危害防制條例第十條規定，施用第一級、第二級毒品之罪者，檢察
    官應先將被告送勒戒處所觀察、勒戒，經觀察、勒戒後，認無繼續施用毒品傾向
    者，應由檢察官為不起訴處分之裁定。依此為不起訴處分後，五年內再犯第十條
    施用第一級、第二級毒品之罪，經觀察、勒戒後，認有繼續施用毒品之傾向，則
    不適用前開不起訴處分規定，而應依一般刑事訴訟程序予以起訴論罪科刑，此觀
    諸毒品危害防制條例第二十條第一項、第二項前段、第三項前段規定自明。被告
    前既已因施用毒品案件，經送勒戒處所觀察、勒戒後，認無繼續施用毒品傾向，
    而為不起訴處分在案，其於五年內再度施用毒品，再經觀察、勒戒後，認有繼續
    施用毒品之傾向，依前揭規定應予論罪可刑，核其所為，係犯毒品危害防制條例
    第十條第二項之施用第二級毒品罪。被告二次施用第二級毒品安非他命犯行，時
    間緊接，方法相同且反覆為之，所犯又係同一罪名之罪，顯係基於概括犯意為之
    ，為連續犯，應依刑法第五十六條規定，論以一罪，並加重其刑。至被告非法持
    有安非他命部分，亦係基於概括之犯意，本亦應以連續持有論，惟其持有後，進
    而施用，其持有之低度行為應被施用之高度行為所吸收，故不另論其非法持有第
    二級毒品安非他命罪。次查，被告前於八十三、八十四年間，曾因違反麻醉藥品
    管理條例案件（非法施用毒品罪），分別均經本院判處有期徒刑三月，並已於八
    十四年四月十八日、八十七年二月二十六日易科罰金執行完畢等事實，有台灣高
    等法院被告全國前案紀錄表及台灣高雄地方法院檢察署刑案資料查註紀錄表各一
    份在卷可稽，其於刑之執行完畢後，五年內再犯本件有期徒刑以上之罪，為累犯
    ，應依刑法第四十七條之規定加重其刑，並依法遞加其刑。爰審酌被告於毒品危
    害防制條例施行前即有多次施用毒品之不良素行，已如前述，其於毒品危害條例
    施行後復因施用毒品，經檢察官依初次勒戒、觀察結果，以無繼續施用傾向為不
    起訴處分確定後，仍未戒絕毒品，再犯相同之罪，顯見其無悔改之意，有失政府
    制定毒品危害防制條例之立法美意，本不宜寬貸，惟念其施用毒品乃自戕一己之
    身體健康，尚未害及他人，及其犯後已坦承犯行，態度良好，暨其因再度施用毒
    品，經本院裁定令入戒治處所實施之強制戒治處分，業已執行期滿，期間並未再
    犯等一切情狀，量處如主文所示之刑，並諭知易科罰金之折算標準。至扣案之安
    非他命，係被告所有，且確屬毒品危害防制條例第二條第二項第二款所稱之第二
    級毒品，業具被告供明在卷可按，爰依同條例第十八條第一項前段規定，併予宣
    告沒收銷燬之。
據上論斷，應依刑事訴訟法第二百九十九條第一項前段，毒品危害防制條例第十條第
二項、第二十條第三項，刑法第十一條前段、第五十六條、第四十七條、第四十一條
，罰金罰鍰提高標準條例第二條，判決如主文。
中      華      民      國    八十九    年      七      月    三十一    日
                                  臺灣高雄地方法院刑事庭
                                      法  官  陳淑卿
右正本證明與原本無異。
如不服本判決，應於判決送達後十日內，向本院提出上訴狀。
                                      書記官  陳朝宗
中      華      民      國    八十九    年      七      月    三十一    日
附錄本案判決論罪科刑法條：
毒品危害防制條例第十條第二項：
施用第二級毒品者，處三年以下有期徒刑。


司法院資訊處製作；財團法人民間司法改革基金會備份。
